臺灣高等法院刑事裁定
110年度聲字第78號
聲  請  人
即  被  告  張王杰


選任辯護人  蔡全淩律師                          
上列聲請人即被告因違反毒品危害防制條例等案件（本院109年
度上訴字第4343號），聲請具保停止羈押，本院裁定如下：
    主  文
聲請駁回。 
    理  由
一、本件聲請人即被告張王杰（下稱被告）因違反毒品危害防制
    條例等案件，前經本院認有刑事訴訟法第101條第1項第3款
    之情形，非予羈押，顯難進行審判，執行羈押。
二、聲請意旨略以：被告涉及運輸第二、三級毒品之罪嫌固係最
    輕本刑五年以上有期徒刑之罪，但被告並未有任何行為將導
    致案件有難以追訴、審判或執行之情況，且被告在108年12
    月6日主動至台灣桃園地方檢察署投案，經檢察官訊問時，
    明確交代事情的經過及其本人涉案程度，並且提供當時使用
    之手機號碼及蘋果帳號與密碼供檢調機關調查，甚至台灣桃
    園地方檢察署以函方式命被告陳報資料，被告亦依函旨回覆
    ，顯見被告並無規避後續審判進行及刑罰之可能性，如以本
    案涉犯最輕本刑為五年以上有期徒刑之罪羈押被告，核與司
    法院釋字第665號解釋意旨不符，以具保、責付或限制住居
    之方式已足確保後續之審理及執行，為此請求准許具保停止
    羈押。
三、經查：㈠被告涉犯私運管制之第二、三級毒品罪，業據檢察
    官提出被告自白、同案被告侯孝宏、證人黃朝勤、吳秋勳、
    黃正財、林彥辰、曾煒捷之供述及被告委託機具裝箱之照片
    、手機通訊軟體截圖、出口報單、毒品鑑定報告等非供述證
    據為憑，被告涉犯毒品危害防制條例第4條第2項、第3項之
    運輸第二、三級毒品以及懲治走私條例第2條第1項之私運管
    制物品進口罪罪嫌重大。㈡被告業經原審判處有期徒刑6年之
    重刑，基於畏罪避責之人性，自有相當理由足認被告有逃亡
    之虞，倘命具保、責付或限制住居，不足擔保後續審理程序
    及執行程序之進行，本案依大法官釋字第665號解釋後修正
    之刑事訴訟法第101條第1項第3款作為羈押原因，核與大法
    官釋字第665號解釋尚無違背，被告辯稱本案僅以重罪為羈
    押之唯一原因，與前揭解釋意旨不符，容有誤會。㈢被告是
    否主動投案與是否配合檢察官偵辦，均與其有無相當理由足
    認有逃亡之虞以及有無羈押之必要性並無關聯，本院權衡本
    案私運進口之毒品數量純質淨重分別高達53739.39公克、25
    875.17公克，倘流入市面對於社會治安之危害程度及被告自
    由受限制之程度，認被告有羈押之必要，該必要性之裁量並
    未違反比例原則。㈣本案查無刑事訴訟法第114條各款所定之
    情形。㈤依目前訴訟進行之程度，本院認本案羈押原因及其
    必要性均尚未消滅，所請具保停止羈押，自難准許，應予駁
    回。
四、據上論斷，依刑事訴訟法第220條，裁定如主文。
中　　華　　民　　國　　110 　年　　1　　月　　11　　日
                  刑事第十二庭  審判長法 官  陳如玲
                                      法 官  郭惠玲
                                      法 官  廖建瑜
以上正本證明與原本無異。
如不服本裁定，應於收受送達後五日內向本院提出抗告狀。
                                     書記官  陳靜姿
中　　華　　民　　國　　110 　年　　1 　　月　　11　　日